【裁判字號】    98,上易,1528
【裁判日期】    980831
【裁判案由】    竊盜
【裁判全文】
臺灣高等法院刑事判決                98年度上易字第1528號
上  訴  人  臺灣板橋地方法院檢察署檢察官
被      告  甲○○
上列上訴人因被告竊盜案件，不服臺灣板橋地方法院98年度訴字
第619 號，中華民國98年4 月15日第一審判決（起訴案號：臺灣
板橋地方法院檢察署98年度偵字第3831號），提起上訴，本院判
決如下：
    主  文
上訴駁回。
    事實及理由
一、本案經本院審理結果，認第一審判決對被告甲○○竊盜，累
    犯，處有期徒刑10月之諭知，核無不當，應予維持。除原判
    決記載之被害人乙○○所有自用小客車車號「0123-QF 」應
    更正為「0126-QF 」外，並引用第一審判決書所記載之事實
    、證據及理由（如附件）。
二、檢察官上訴意旨略以：被告前因犯連續攜帶兇器竊盜案件，
    經臺灣板橋地方法院以93年度易字第1250號判決處有期徒刑
    10月，並於民國95年2 月1 日縮刑期滿執行完畢，竟於前案
    縮刑期滿執行完畢2 年後，即再犯本件攜帶兇器竊盜罪，顯
    見前案量處有期徒刑10月，已無法收矯治之效，且審酌被告
    犯後仍未交待所竊得物品之流向，亦未賠償被害人乙○○所
    生之損害，則原審量處有期徒刑10月，實屬過輕，請撤銷原
    判決，另為適當之論罪科刑判決等語。
三、查原判決業於理由中說明審酌被告之素行狀況、犯罪之動機
    、目的、手段、竊得財物之價值、對於被害人所生之損害程
    度及犯後坦承犯行，及於法院審理時仍不時有避重就輕之詞
    等一切情狀，量處其上揭之刑，為科處被告刑罰之依據，其
    認事用法並無違背法令之處，原審為上開科刑之量處，尚無
    不當，至被害人所受損害一節，宜另循民事途徑求償，併此
    敘明。檢察官就原審量刑之職權予以指摘，其上訴難認有理
    由，應予駁回。
四、被告經合法傳喚，無正當理由不到庭，爰不待其陳述，逕行
    判決。
據上論斷，應依刑事訴訟法第368 條、第371 條、第373 條，判
決如主文。
本案經檢察官孫冀薇到庭執行職務。
中    華    民    國    98    年    8     月    31    日
            刑事第十五庭  審判長法  官  吳昭瑩
                                法  官  張傳栗
                                法  官  李正紀
以上正本證明與原本無異。
不得上訴。
                                書記官  鄭信昱
中    華    民    國    98    年    8     月    31    日
附錄：本案論罪科刑法條全文
中華民國刑法第321 條：
犯竊盜罪而有左列情形之一者，處6月以上、5年以下有期徒刑：
一  於夜間侵入住宅或有人居住之建築物、船艦或隱匿其內而犯
    之者。
二  毀越門扇、牆垣或其他安全設備而犯之者。
三  攜帶兇器而犯之者。
四  結夥三人以上而犯之者。
五  乘火災、水災或其他災害之際而犯之者。
六  在車站或埠頭而犯之者。
前項之未遂犯罰之。
附件：
臺灣板橋地方法院刑事判決               98年度訴字第619號
公  訴  人  臺灣板橋地方法院檢察署檢察官
被      告  甲○○  男  27歲（民國○○年○月○○日生）
                    身分證統一編號：Ｚ000000000號
                    住臺北縣三重市○○街65號
上列被告因竊盜案件，經檢察官提起公訴（98年度偵字第4605號
），本院依簡式審判程序判決如下：
    主  文
甲○○共同攜帶兇器竊盜，累犯，處有期徒刑拾月。
    事  實
一、甲○○前因犯連續攜帶兇器竊盜案件，經本院以93年度易字
    第1250號判決處有期徒刑10月確定，已於民國95年2 月1 日
    縮刑期滿執行完畢。仍不知悔改，竟與駱家宏（另行審結）
    共同基於意圖為自己不法所有之犯意聯絡，於97年12月22日
    凌晨1 時26分許，渠二人駕乘甲○○之母王金菊（不知情）
    所有之車號7389-PE 號自用小客車，至臺北縣中和市○○街
    89號之露天停車場外，見有人開啟該停車場大門入內停車，
    竟趁隙攜帶客觀上可供兇器使用之不詳金屬工具（未扣案）
    進入該停車場，旋由甲○○以在附近撿拾之石頭敲破乙○○
    所有、停在該處之車號0123-QF 號自用小客車之駕駛座車窗
    玻璃（毀損部分未據告訴），再伸手進入開啟車門後侵入車
    內，並持上開所攜帶之不詳金屬工具拆卸竊取車內之音響觸
    控螢幕主機1 台、恆溫空調主機1 台、面板1 個、衛星導航
    主機1 台、數位電視主機1 台、空氣濾清器1 台等物，駱家
    宏則在旁負責把風。得手後，因該停車場大門已經關閉，甲
    ○○、駱家宏乃利用停車場內之工程梯，架在牆邊攀爬出去
    ，再駕乘上開車號7389-PE 號自用小客車逃離現場。嗣因乙
    ○○發現遭竊，報警處理，經警調閱現場監視錄影畫面，循
    線於98年1 月20日16時5 分許，在臺北縣三重市○○街65號
    查獲甲○○，起出其所竊得之空氣濾清器1 台（已發還乙○
    ○），並通知駱家宏到案說明，始偵悉上情。
二、案經臺北縣政府警察局中和分局報請臺灣板橋地方法院檢察
    署檢察官偵查起訴。本院於準備程序進行中，被告就被訴事
    實為有罪之陳述，經告知被告簡式審判程序之旨，並聽取當
    事人意見後，裁定進行簡式審判程序。
    理  由
一、上揭事實，業據被告甲○○於警詢及偵訊時坦承不諱，嗣被
    告於本院審理時亦就被訴事實表明認罪，核與被害人乙○○
    於警詢及偵訊時之指述情節相符，且有共同被告駱家宏於警
    詢及偵訊時之供述可參，並有贓物認領保管單1 紙、監視器
    翻拍照片6 幀、案發後之採證照片2 幀、查獲時之贓證物照
    片2 幀附卷可稽，足認其上開任意性之自白與事實相符。雖
    就行竊手法，被告於本院審理時稱：伊當時僅在外面把風，
    係駱家宏拿石頭敲破車窗後侵入車內行竊云云；惟被告自始
    於警詢時已坦承本件係由伊持石頭敲破車窗後侵入車內行竊
    （見偵字第4605號卷第5 頁），而與共同被告駱家宏所供情
    節相合，其遲至本院審理時始翻異前詞，顯係避重就輕之詞
    ，難認可採。又被告當時侵入車內，於短時間內即可拆卸竊
    取車內之音響觸控螢幕主機1 台、恆溫空調主機1 台、面板
    1 個、衛星導航主機1 台、數位電視主機1 台、空氣濾清器
    1 台等物，衡諸一般經驗法則，洵不可能徒手為之。徵諸同
    案被告駱家宏於偵訊時證稱：林（指被告甲○○）進去偷的
    ，他有帶1 包東西，我不知道裡面包什麼東西等語（同上卷
    第35頁）；且被告於警詢時供承：當時我想買1 台汽車音響
    ，就請駱家宏幫我問一下有沒有便宜音響可買，駱家宏回答
    說既然自己車子的音響被偷，那就去別人那裡偷回來就好，
    幹嘛去買等語（同上卷第6 、7 頁），顯係預謀犯案，且其
    於本院審理時亦坦承當時確有攜帶1 個背包進入停車場內（
    見本院卷第55頁反面），益見應有預先準備行竊工具無疑。
    再參酌被害人乙○○於偵訊時所證：我猜是用斜口鉗剪的，
    因為破壞的痕跡很平整等語（同上卷第36頁），堪認被告當
    時確有攜帶不詳工具進入停車場內，且該工具應係金屬材質
    ，始能造成與使用斜口鉗相仿之平整破壞痕跡。被告於本院
    審理時稱：伊當時進入停車場時所攜帶之背包，其內僅有皮
    包、手機等隨身物品云云，洵與常情有悖，同係避重就輕之
    詞，委不足採。綜上所述，本案事證已臻明確，被告犯行堪
    予認定，應依法論科。
二、查被告持以行竊之金屬工具，雖未扣案，且因被告就此部分
    拒不吐實，本院固無從查悉其確切種類，惟該工具既可持以
    拆卸車內裝備，且造成與使用斜口鉗相仿之平整破壞痕跡，
    足見其質地應屬堅硬，且有把手可供人握取操作，倘持以揮
    刺擊打，顯足以傷害人之生命、身體、安全，認具客觀上之
    危險性，自屬兇器無疑。是核被告所為，係犯刑法第321 條
    第1 項第3 款之攜帶兇器竊盜罪。就上揭犯行，被告與駱家
    宏有犯意聯絡及行為分擔，為共同正犯。又被告曾受如上揭
    事實欄第一項所述有期徒刑之執行完畢，此有臺灣高等法院
    被告前案紀錄表在卷可考，其於受有期徒刑之執行完畢後，
    5 年以內故意再犯本件有期徒刑以上之罪，為累犯，應依刑
    法第47條第1 項規定加重其刑。爰審酌被告之素行狀況、犯
    罪之動機、目的、手段、竊得財物之價值、對於被害人所生
    之損害程度及犯後坦承犯行，惟於本院審理時仍不時有避重
    就輕之詞等一切情狀，量處如主文所示之刑，以示懲儆。被
    告持以行竊之不詳金屬工具，未據扣案，無證據堪認目前仍
    然存在且係被告或共犯所有之物，爰不予宣告沒收，附此敘
    明。
據上論斷，應依刑事訴訟法第273 條之1 第1 項、第299 條第1
項前段，刑法第28條、第321 條第1 項第3 款、第47條第1 項，
判決如主文。
本案經檢察官謝岳龍到庭執行職務。
中    華    民    國    98    年    4     月    15    日
                  刑事第十一庭  法  官  朱嘉川
以上正本證明與原本無異。
如不服本判決應於收受送達後10日內向本院提出上訴書狀，並應
敘述具體理由；其未敘述上訴理由者，應於上訴期間屆滿後20日
內向本院補提理由書（均須按他造當事人之人數附繕本）「切勿
逕送上級法院」。
                                書記官  陳聖儒
中    華    民    國    98    年    4     月    15    日
附錄本案論罪科刑法條全文：
中華民國刑法第321 條：
犯竊盜罪而有左列情形之一者，處6月以上、5年以下有期徒刑：
一  於夜間侵入住宅或有人居住之建築物、船艦或隱匿其內而犯
    之者。
二  毀越門扇、牆垣或其他安全設備而犯之者。
三  攜帶兇器而犯之者。
四  結夥三人以上而犯之者。
五  乘火災、水災或其他災害之際而犯之者。
六  在車站或埠頭而犯之者。
前項之未遂犯罰之。


司法院資訊處製作；財團法人民間司法改革基金會備份。
